【裁判字號】    97,上易,192
【裁判日期】    971111
【裁判案由】    拆屋還地
【裁判全文】
臺灣高等法院臺中分院民事判決              97年度上易字第192號
上  訴  人  乙○○
訴訟代理人  張欽昌律師
上  訴  人  丑○○○
            癸○○
            甲○○○
            壬○○
            戊○○
上五人共同
訴訟代理人  黃勃叡律師
被上訴人    己○○
            庚○○
            丁○○
            丙○○
            辛○○
            子○○
上列當事人間請求拆屋還地等事件，上訴人不服台灣彰化地方法
院96年度彰訴字第6號中華民國97年3月26日第一審判決，提起上
訴，本院於97年10月28日言詞辯論終結，判決如下：
    主  文
原判決關於駁回上訴人乙○○後開第二項之訴，及命上訴人丑○
○○、癸○○、甲○○○、壬○○及戊○○拆屋還地，並為假執
行之宣告部分，暨訴訟費用之裁判均廢棄。
被上訴人己○○、庚○○、丁○○、丙○○、辛○○、子○○應
將坐落彰化縣花壇鄉○○段309之6地號土地上如附圖所示編號B
部分面積10平方公尺水塔、編號C部分面積13平方公尺圍牆、編
號D部分面積71平方公尺1樓半磚造平房、編號E部分面積10平方
公尺雨遮拆除，並將附圖所示編號B、C、D、E部分合計104平方
公尺土地返還上訴人乙○○及其他共有人全體。
第一項廢棄部分，上訴人乙○○在第一審之訴及其假執行之聲請
均駁回。
第一、二審訴訟費用由被上訴人己○○、庚○○、丁○○、丙○
○、辛○○、子○○連帶負擔二分之一，餘由上訴人乙○○負擔
。
    事實及理由
一、上訴人乙○○起訴主張：坐落彰化縣花壇鄉○○○段309之6
    地號土地（下稱系爭土地）原係被上訴人庚○○所有，經原
    審以94年度執字第11536號拍賣抵押物強制執行事件執行查
    封並公告拍賣，上訴人與訴外人林伯仲、蕭太三於民國（下
    同）96年1月25日依原審民事執行處之拍賣公告規定，共同
    投標承買，並經原審民事執行處宣示得標，依規定繳足承買
    價金後，經原審於96年2月5日核發不動產權利移轉證書而依
    法取得，以應有部分各3分之1之比例分別共有系爭土地。被
    上訴人己○○於96年4月11日上開拍賣事件執行點交時聲稱
    系爭土地上有其伯父劉木火（已死亡）所有磚造平房建物（
    門牌號碼彰化縣花壇鄉○○村○○路○段198號房屋，下稱系
    爭房屋）云云，又於96年4月26日原審民事執行處訊問程序
    時陳稱「（問：為何在該處建物？）我小時後即居住該處，
    債務人是我哥哥庚○○，建物是我伯父劉火木所有。」、「
    （問：建物何人所建？）我母親劉池所建約建30餘年，我母
    親也過世，我戶籍從小即在該處門牌之前為彰員路404號，
    現為3段198號，水費我名下，電費為我母親名下，我在該處
    作生意也住居該處。」等語，並提出房屋稅繳款書影本、自
    來水收據影本、電費收據影本。惟被上訴人己○○於96 年8
    月29日原審言詞辯論時雖改稱系爭房屋實際上係其母親劉池
    所建，因積欠其伯父劉木火債務之故，乃以劉木火之名義興
    建，惟劉池嗣已將債務清償，劉木火乃將系爭房屋權利讓與
    劉池，系爭房屋現由被上訴人己○○占有等語，則劉木火原
    有系爭未辦保存登記房屋之所有權，劉池則因讓與行為而取
    得系爭房屋之事實上處分權，茲因劉木火及劉池均已死亡，
    上訴人丑○○○、癸○○、甲○○○、壬○○、戊○○（下
    稱丑○○○等5人）為劉木火之繼承人，被上訴人己○○、
    庚○○、丁○○、丙○○、辛○○、子○○（下稱己○○等
    6人）為劉池及其配偶劉豬江之繼承人，依民法第767條、第
    821條等規定及繼承規定，被上訴人己○○等6人及上訴人丑
    ○○○等5人享有系爭房屋及圍牆等地上物之所有權或事實
    上處分權，其等占有系爭土地，對上訴人及其他共有人而言
    ，均屬無權占有，爰依民法第767條、第821條等規定，請求
    被上訴人己○○自占有系爭土地上如附圖所示編號B、C、D
    、E部分共104平方公尺土地遷出，並請求己○○等6人及丑
    ○○○等5人應將坐落系爭土地上如附圖所示編號B部分面積
    10平方公尺水塔、編號C部分面積13平方公尺圍牆、編號D部
    分面積71平方公尺1樓半磚造平房、編號E部分面積10平方公
    尺雨遮拆除，並將附圖所示編號B、C、D、E部分合計104平
    方公尺土地返還上訴人及其他共有人全體。
    被上訴人己○○則以：系爭房屋現為伊居住使用並繳納房屋
    稅，系爭房屋是伊母親劉池所建，因劉池向劉木火借款新台
    幣（下同）20,000元，所以先過戶給劉木火，劉池還款後，
    劉木火又把系爭房屋還給劉池，只是未辦理稅籍變更，劉池
    死亡前有表示系爭房屋要給伊，其他兄弟姊妹也沒有意見，
    系爭房屋應為伊所有，系爭土地則是伊祖父給其哥哥庚○○
    等語置辯。並聲明：上訴人之訴駁回。
    上訴人丑○○○等5人則以：系爭房屋原為劉池所興建，
    由劉池原始取得所有權，僅未辦理所有權登記，然因劉池積
    欠上訴人丑○○○等5人之被繼承人劉木火20,000元之債務
    ，故將系爭房屋設定抵押於劉木火，後因劉池無力清償債務
    ，故由劉木火於53年向原審拍賣取得系爭房屋所有權。系
    爭土地原為劉取所有，於61年11月28日贈與移轉於被上訴人
    庚○○所有，劉取為庚○○之祖父，劉池為庚○○之母親，
    故劉池於劉取土地上興建系爭房屋，自有獲得劉取之同意而
    取得基地利用權，劉木火於53年繼受取得系爭房屋之所有權
    或事實上處分權，自應認為劉取有默許劉木火繼續使用土地
    之意思，並推定有租賃關係存在，系爭土地再於96年2月5日
    由庚○○讓與上訴人乙○○等人，依買賣不破租賃之關係，
    上訴人乙○○自不得主張上訴人丑○○○等5人為無權占有
    。再上訴人乙○○於買受系爭土地時已知地上有房屋之存
    在，而無特別情事可解釋為當事人之真意無基地之使用外，
    自應推斷土地承買人默許房屋所有人繼續使用土地，始無悖
    於誠信原則及社會正義之要求，從而上訴人乙○○自不得主
    張上訴人丑○○○等5人為無權占有。並聲明：上訴人乙○
    ○之訴駁回。
二、本件第一審對上訴人乙○○之請求，判決部分勝訴，部分敗
    訴，乙○○就其敗訴部分上訴，聲明：1.原判決關於駁回上
    訴人乙○○下開第二項之訴部分廢棄。2.前開廢棄部分，被
    上訴人己○○等6人應將坐落彰化縣花壇鄉○○段309之6地
    號土地上如附圖所示編號B部分面積10平方公尺水塔、編號C
    部分面積13平方公尺圍牆、編號D部分面積71平方公尺1樓半
    磚造平房、編號E部分面積10平方公尺雨遮拆除，並將附圖
    所示編號B、C、D、E部分合計104平方公尺土地返還上訴人
    乙○○及其他共有人全體。並駁回丑○○○等5人之上訴。
    上訴人丑○○○等5人則求為判決原判決廢棄，乙○○在第
    一審之訴駁回。被上訴人己○○則求為判決駁回乙○○之上
    訴。
三、本件事實理由、兩造攻擊防禦方法，除本判決書記載者外，
    其餘均與第一審判決書記載相同，茲引用之。
四、上訴人乙○○提起上訴主張：
  (一)檢呈最高法院96年台上字第2851號裁判意旨乙則、95年台上
    字第2717號裁判意旨乙則、94年台上字第551號裁判意旨乙
    則、90年台上字第1366號裁判意旨乙則、85年台上字第384
    號裁判意旨乙則，參諸上揭最高法院裁判意旨，可知民法第
    425條之1規定，必須土地及其土地上之房屋同屬一人所有，
    而僅將房屋所有權讓與他人，或將土地及房屋同時或先後讓
    與相異之人，且須房屋具有相當之價值，始有其適用。惟觀
    諸本件，系爭房屋及土地之所有權未曾同屬一人所有，乃兩
    造所無爭，且系爭房屋老舊破損，經濟價值甚低，觀諸爰審
    卷附起訴狀證物七之照片可明，則本件自無民法第425條之1
    規定之適用餘地。
  (二)上訴人丑○○○等5人就其等占有系爭土地之權源主張，於
    原審及本院均以民法第425條之1規定及最高法院48年台上字
    第1457號判例為據，而稱應推斷地主有「默許」房屋所有人
    使用土地，足見按其主張，歷任地主根本無積極為表示同意
    使用之情，然而其等茲卻向本院聲請傳喚證人，稱欲證明歷
    任地主有為同意使用之表示，則其等之聲請事由與其等歷來
    之主張已然矛盾，而難認有准其聲請之必要。又倘其等欲改
    主張歷任地主有為同意使用之意思表示，則自應先闡明而令
    其等就究竟是於何時？何地？由何人為使用同意之表示？又
    該使用同意之法律關係為何？為具體之主張，否則亦難認有
    傳喚證人之必要。
五、上訴人丑○○○等5人於本院辯稱：
  (一)上訴人丑○○○等5人為本件系爭房屋之所有權人：
    本件系爭房屋原為訴外人劉池所興建，由劉池原始取得所有
    權，僅未辦理所有權登記，然因劉池積欠上訴人丑○○○等
    5人之被繼承人劉木火20,000元之債務，故將系爭房屋設定
    抵押予劉木火，後因劉池無力清償債務，故由劉木火於53年
    向彰化法院拍賣取得系爭所有權，此有彰化地方稅務局97年
    3月10日彰稅房字第0979909245號函表示「經查本局房屋稅
    籍資料表記載該屋於53年變更名義為劉木火」，足證系爭房
    屋房屋稅納稅義務人為劉木火。
  (二)劉木火於53年繼受取得系爭房屋之所有權（或事實上處分權
    ），自應認為劉取有默許劉木火繼續使用土地之意思，並推
    定有租賃關係存在，依買賣不破租賃之關係，乙○○自不得
    主張丑○○○等5人為無權占有：
  1.最高法院48年台上字第1457號判例謂：土地與房屋為各別之
    不動產，各得單獨為交易之標的，且房屋性質上不能與土地
    使用權分離而存在，亦即使用房屋必須使用該房屋之地基，
    故土地及房屋同屬於一人，而將土地及房屋分開、同時或先
    後出賣，其間雖無地上權設定，然除有特別情事，可解釋為
    當事人之真意，限於賣屋而無基地之使用外，均應推斷土地
    承買人默許房屋承買人繼續使用土地。尋繹其規範之本旨，
    乃側重於房屋所有權與基地利用權一體化之體現，並基於房
    屋既得使用權保護原則之考量，進一步肯認基地使用權不因
    基地物權之嗣後變動而受影響，藉以調和土地與建物之利用
    關係，庶符社會正義之要求。是房屋所有人對土地所有人原
    已取得基地利用權，嗣將土地或房屋出賣因致房地異主時，
    雖與上開判例所稱之「土地及房屋同屬一人」情形未盡相同
    ，但就該判例規範之目的及債權物權化之趨勢而言，得否依
    「相類事實，應為相同處理」之法理而為類推適用，自值深
    究（最高法院91年台上字第1919號判決參照）。土地與房屋
    為各別之不動產，各得單獨為交易之標的，且房屋性質上不
    能與土地使用權分離而存在，亦即使用房屋必須使用該房屋
    之地基，故土地及房屋同屬於一人，而將土地及房屋分開、
    同時或先後出賣，其間雖無地上權設定，然除有特別情事，
    可解釋為當事人之真意，限於賣屋而無基地之使用外，均應
    推斷土地承買人默許房屋承買人繼續使用土地（最高法院48
    年台上字第1457號判例參照）。其本旨乃在於房屋所有權與
    基地利用權一體化之體現，以保護房屋既得之使用權，並依
    民法第425條之1有關推定租賃關係存在之規定，以調和土地
    、建物不同所有人間之權益，庶符社會正義之要求（最高法
    院95年台上字第551號判決參照）。
  2.按系爭房屋之土地，原為訴外人劉取所有，後於61年11月28
    日贈與移轉予庚○○所有，此有花壇鄉○○○段309-6地號
    土地謄本可證，而劉取則為庚○○之祖父，劉池則為庚○○
    之母親，故劉池於劉取土地上興建本件系爭房屋，劉池及庚
    ○○等人皆居住於系爭房屋中，自有獲得劉取之同意而取得
    基地利用權，故劉取同意劉池繼續使用土地而有權占有於系
    爭土地之部分，基於房屋既得使用權保護原則之考量，更應
    肯認基地使用權不因基地物權之嗣後變動而受影響，藉以調
    和土地與建物之利用關係，庶符社會正義之要求，自應認其
    法律性質屬「租賃」，是以當劉木火於53年繼受取得系爭房
    屋之所有權（或事實上處分權），自應認為劉取有默許劉木
    火繼續使用土地之意思，並推定有租賃關係存在，從而系爭
    房屋之土地於61年11月28日由劉取讓與庚○○，再於96年2
    月5日由庚○○讓與乙○○等人，依買賣不破租賃之關係，
    乙○○自不得主張丑○○○等5人為無權占有。退萬步而言
    ，土地與房屋為各別之不動產，各得單獨為交易之標的，且
    房屋性質上不能與土地使用權分離而存在，亦即使用房屋必
    須使用該房屋之地基。故土地與房屋同屬一人，而將土地及
    房屋分開同時或先後出賣，其間雖無地上權設定，然除有特
    別情事，可解為當事人之真意，限於賣屋而無基地之使用外
    ，均應推斷土地承買人默許房屋承買人繼續使用土地。因使
    用土地之房屋所有人對土地所有人應支付相當之代價，故其
    法律之性質當屬租賃。其再因轉讓而承受土地所有權之人，
    應有民法第425條之適用。其再因轉讓而繼受房屋所有權之
    人，則除有反對之特約外，應推斷土地所有人對之默許其繼
    續承租。故不問其後為轉讓土地或轉讓房屋，土地所有權之
    承受人對房屋所有人或房屋所有權之承受人對土地所有人，
    均繼續其原來之法律關係（最高法院84年台上字第1001號判
    決參照）。
  3.是以，縱本院認劉池於劉取土地上興建系爭房屋，並未獲得
    劉取之同意而取得基地利用權，然系爭房屋之土地於61年11
    月28日由劉取讓與庚○○，而劉木火係於53年繼受取得系爭
    房屋之所有權（或事實上處分權），則庚○○於取得系爭房
    屋之土地所有權時，亦從未向劉木火主張無權占有之事實，
    故應認此情形得類推適用前開判決之意旨，推斷土地承買人
    有默許房屋承買人繼續使用系爭土地，而有租賃關係之存在
    ，從而系爭房屋之土地於96年2月5日由庚○○讓與乙○○等
    人，依買賣不破租賃之關係，乙○○自不得主張丑○○○等
    5人為無權占有。
  (三)本件乙○○於買受土地時，已知地上有房屋之存在，而無特
    別情事可解釋為當事人之真意無基地之使用外，自應推斷土
    地承買人默許房屋所有人繼續使用土地：
  1.按本件乙○○於96年4月11日原審就本件系爭房屋之土地執
    行點交時，己○○即到場表示該土地上尚有劉木火所有之
    系爭房屋，嗣於96年4月26日亦陳稱「建物為我伯父劉木火
    所有」，執行法院亦於當日諭知「本件應予撤銷拍定」，故
    依上開實務見務，本件乙○○於買受土地時，已知地上有房
    屋之存在且經執行法院諭知撤銷拍定而仍不為之，而無特別
    情事可解釋為當事人之真意無基地之使用外，自應推斷土地
    承買人默許房屋所有人繼續使用土地，而得類推適用上開判
    例與民法第425條之1有關推定租賃關係存在之規定，始無悖
    於誠信原則及社會正義之要求，從而乙○○自不得主張丑○
    ○○等5人為無權占有。
  2.次按權利之行使，不得違反公共利益，或以損害他人為主要
    目的；行使權利，履行義務，應依誠實及信用方法，民法第
    148條定有明文。而所謂誠信原則，係在具體的權利義務之
    關係，依正義公平之方法，確定並實現權利之內容，避免當
    事人間犧牲他方利益以圖利自己，自應以權利人及義務人雙
    方利益為衡量依據，並應考察權利義務之社會上作用，於具
    體事實妥善運用之方法（最高法院86年度台再字第64號判決
    參照），查本件乙○○於點交時，既已知悉拍定土地上有系
    爭房屋之存在，而劉木火早已使用該土地30餘年，一直相安
    無事，然乙○○卻為一己之私利，向法院提起本訴，卻不願
    提出任何之補償，顯已屬權利濫用且有背於誠信原則之情形
    。
  (四)綜上所陳，丑○○○等5人為系爭房屋之所有權人，且基於
    房屋既得使用權保護原則之考量，更應肯認基地使用權不因
    基地物權之嗣後變動而受影響，藉以調和土地與建物之利用
    關係，庶符社會正義之要求，從而乙○○自不得主張丑○○
    ○等5人為無權占有，然原判決對於有利於丑○○○等5人之
    證據均未詳加調查，或對於有利於丑○○○等5人之相關實
    務見解，均未於理由中述明不採納之理由，原判決自有判決
    違背法令之處。
六、被上訴人己○○於本院辯稱：伊自小即住於系爭房屋，乙○
    ○應無權請求伊拆屋還地，如系爭土地要賣，伊有優先承買
    權。
七、本院審理之結果：
  (一)本件被上訴人庚○○、丁○○、丙○○、辛○○、子○○經
    合法通知，未於言詞辯論期日到場，查無民事訴訟法第386條
    所列各款情事，爰依上訴人乙○○之聲請，由其一造辯論而
    為判決。
  (二)查上訴人乙○○主張系爭土地原係被上訴人庚○○所有，經
    原審94年度執字第11536號拍賣抵押物強制執行事件執行查
    封並公告拍賣，由上訴人乙○○與訴外人林伯仲、蕭太三共
    同投標承買，經原審於96年2月5日核發不動產權利移轉證書
    ，而以應有部分各3分之1之比例分別共有系爭土地之事實，
    業據其提出原審法院公告、權利移轉證書、土地登記謄本等
    為證，且為到場之丑○○○等5人及己○○所不爭執，另未
    到場之被上訴人亦未提出書狀以供斟酌，上訴人乙○○之上
    開主張，應堪認為真實。
  (三)次查，上訴人乙○○共有之系爭土地上如附圖所示編號B部
    分面積10平方公尺水塔、編號C部分面積13平方公尺圍牆、
    編號D部分面積71平方公尺1樓半磚造平房、編號E部分面積
    10平方公尺雨遮為被上訴人己○○占有使用之事實，業據原
    審會同彰化縣彰化地政事務所人員履勘測量，製有勘驗筆錄
    及複丈成果圖在卷可稽，且為到場之丑○○○等5人所不爭
    執，堪認系爭土地上開部分係被上訴人己○○所占有使用。
    惟被上訴人己○○辯稱系爭房屋係其母劉池所建，劉池死亡
    前已將系爭房屋贈與伊，故系爭房屋為其所有，而上訴人丑
    ○○○等5人則辯稱其等為系爭房屋之所有人及事實上處分
    權人等語，故本件首應斟酌何人為系爭房屋之所有人及事實
    上處分權人。
  (四)經查，系爭房屋為未保存登記之建物，係被上訴人己○○等
    6人之被繼承人劉池所建，因劉池向劉木火借款20,000元，
    嗣後讓與上訴人丑○○○等5人之被繼承人劉火木乙情，為
    兩造所不爭執，至上訴人丑○○○等5人雖辯稱該房屋係劉
    木火經由法院拍賣程序取得所有權云云，然此為上訴人乙○
    ○所否認，被上訴人己○○亦否認系爭房屋有經法院拍賣，
    丑○○○等5人所主張系爭房屋設定抵押予劉木火乙節，復
    與系爭房屋為未保存登記之建物，無法設定抵押予劉木火之
    事實不合。其等復未舉證證明，劉木火有自法院拍賣取得系
    爭房屋之所有權，其等此部分所辯，尚無可採。另己○○再
    於本院證稱：我從小住在系爭房屋，因我母親向劉木火借款
    20,000元，把房子交給他，我們就搬出去，後來我母親返還
    劉木火20,000元借款，我們又搬進去住，直到現在。本院認
    系爭房屋係劉池自劉木火借款20,000元，將系爭房屋交付劉
    木火，嗣劉池將20,000元還款予劉木火後，劉木火再把系爭
    房屋交還劉池，致己○○占用迄今，如劉木火未將系爭房屋
    交還劉池，劉木火之繼承人丑○○○等5人又何以讓劉池之
    繼承人己○○無條件占用系爭房屋迄今而仍默不作聲，是己
    ○○上述證詞，尚可採信。則系爭房屋既由劉木火交還劉池
    ，劉池及劉池死亡後其繼承人己○○等6人，均取得系爭房
    屋之事實上處分權，應無疑義。而丑○○○等5人（劉木火
    之繼承人）則已喪失對系爭房屋事實上處分權，系爭房屋於
    劉木火交還劉池後，劉池未及變更納稅名義人，致系爭房屋
    之納稅名義人仍為劉木火，惟房屋之納稅名義人並非當然是
    所有權人或有事實上處分權對人，不能以系爭房屋之納稅名
    義人未變更，而認定丑○○○等5人就系爭房屋仍有事實上
    處分權。另己○○未能證明劉池有將系爭房屋贈與伊之事實
    ，系爭房屋之事實上處分權自應歸己○○等6人。乙○○請
    求劉木火之繼承人即丑○○○等5人拆除系爭房屋及返還坐
    落之土地，因丑○○○等5人對系爭房地已喪失事實處分權
    ，即屬無據，不應准許，丑○○○等5人之上訴理由謂渠等
    對系爭房屋有處分權固為本院所不採，惟丑○○○等5人之
    上訴聲明與本院結論相同，上訴仍應認為有理由，應予廢棄
    改判如主文第3項所示。
  (五)被上訴人己○○等6人取得系爭房地之事實上處分權，已如
    上述，則上訴人乙○○既經法院拍賣取得系爭土地所有權，
    自可主張己○○等6人無權占有，而系爭土地之拍賣公告並
    未載明其地上有系爭房屋，乙○○等人於投標買受系爭土地
    時，並不知有系爭房屋存在系爭土地上，乙○○等人向法院
    投標買受系爭土地，其權益自應予以保障，乙○○訴請己○
    ○等6人拆屋還地，自非濫用權利，無違背誠信原則可言，
    自屬權利之正當行使。另系爭房屋所有人劉池在系爭土地上
    建築房屋，縱然得到系爭土地所有人劉取、庚○○之同意而
    有使用借貸關係，認其係取得土地所有權人之同意而建築房
    屋或默示其使用土地，參照最高法院59年度台上字第2490號
    判例意旨「使用借貸非如租賃之有民法第425條之規定。縱
    令上訴人之前手將房屋及空地，概括允許被上訴人等使用，
    被上訴人等要不得以上訴人之前手，與其訂有使用借貸契約
    ，主張對現在之房地所有人即上訴人有使用該房地之權利。
    」，劉池與土地所有權人劉取、庚○○間就系爭土地有使用
    借貸，亦不能對抗乙○○因拍賣而取得系爭土地所有權。再
    系爭土地與系爭房屋並未同屬一人所，自無民法第425條之
    1及最高法院48年度台上字第1457號判例之適用，從而，乙
    ○○依民法第767條、第821條等規定，請求被上訴人己○○
    等6人將坐落系爭土地上如附圖所示編號B部分面積10平方公
    尺水塔、編號C部分面積13平方公尺圍牆、編號D部分面積
    71平方公尺1樓半磚造平房、編號E部分面積10平方公尺雨遮
    拆除，並將附圖所示編號B、C、D、E部分合計104平方公尺
    土地返還上訴人及其他共有人全體，應予准許，此部分乙○
    ○之上訴為有理由，應予廢棄改判如主文第2項所示。
據上論結，本件上訴兩造均有理由，依民事訴訟法第463條、第
385條第1項前段、第450條、第78條、第85條第2項，判決如主文
。
中    華    民    國    97    年    11    月    11    日
                  民事第四庭    審判長法  官  陳蘇宗
                                      法  官  李寶堂
                                      法  官  黃永祥
以上正本係照原本作成。
不得上訴。
                                      書記官  陳信和
中    華    民    國    97    年    11    月    12    日
                                                      Ａ


司法院資訊處製作；財團法人民間司法改革基金會備份。
